台灣板橋地方法院刑事判決　　　　　　 94年度簡上字第287號
　　上　訴　人　台灣板橋地方法院檢察署檢察官
　　被　　　告　丁○○
上列上訴人因被告竊盜案件，不服本院94年度簡字第849 號，中
華民國94年3 月22日第一審判決（聲請案號：台灣板橋地方法院
檢察署94年度速偵字第170 號暨該署94年度偵字第5448號移請併
辦）提起上訴，本院管轄第二審之合議庭判決如下：
    主  文
原判決撤銷。
丁○○連續竊盜，累犯，處有期徒刑陸月，如易科罰金，以佰
元折算壹日。扣案之鑰匙壹支沒收。
    事  實
一、丁○○前有多次前科之紀錄，最近一次為民國（下同）91年
    間因違反毒品危害防制條例案件，經台灣桃園地方法院判處
    有期徒刑8 月確定，並於93年3 月3 日縮刑期滿執行完畢。
    仍不知悔改，竟意圖為自己不法之所有，於94年1 月25日晚
    10時20分許，在台北縣三峽鎮○○路455 號前，拾獲不詳之
    人所有，而於不詳時日所遺失之機車鑰匙1 串（4 支），即
    予侵占入己。之後於同日上開時間即持上開拾得之機車鑰匙
    1 串（4 支）竊取王丙○○所有，而由乙○○保管之車號ED
    V ─303 號輕機車一部，得手後供己使用。嗣於同日晚22時
    4 0 分許丁○○騎乘竊得之機車行經台北縣土城市○○路與
    環河路口，經警查獲，並扣得非其所有之上開機車鑰匙1 串
    （4 支）；復於同年3 月14日下午3 時許，在台北縣板橋市
    ○○路167 號前，基於同前意圖為自己不法所有之概括犯意
    ，持其所有之鑰匙1 支，啟動甲○○所有之車號BVT-691 號
    重機車之電門，竊取該機車供己使用。嗣於同年月28日下午
    5 時20分許，在台北縣板橋市○○路20號前，丁○○欲發動
    上開竊得之機車時，為警當場查獲，並扣得其所有之鑰匙1
    支。
二、案經台北縣政府警察局土城分局報請台灣板橋地方法院檢察
    署檢察官偵查終結並聲請以簡易判決處刑暨台北市政府警察
    局中正第一分局報請該署檢察官移請本院併案審理。
    理  由
一、上揭事實，業據被告丁○○警詢及偵審中供承不諱，並經證
    人乙○○及被害人甲○○分別於警詢中證述、指述甚詳，復
    有車籍作業系統─查詢認可資料、車輛竊盜、車牌失竊資料
    個別查詢報表─查詢車輛認可資料各1 紙、贓物認領保管單
    共2 紙在卷可稽以及機車鑰匙1 串（4 支）、鑰匙1 支分別
    扣案可資佐證。罪證明確，被告犯行洵堪認定
二、核被告所為，係犯刑法第320 條第1 項竊盜及同法第337 條
    侵占遺失物之二罪。又被告先後二次竊盜之犯行，時間密接
    ，且犯罪構成要件相同，顯係基於概括犯意為之，為連續犯
    應論以一罪，並加重其刑。又被告所犯上開第一次竊盜罪和
    侵占遺失物二罪間，有方法、結果之牽連關係，應從一重以
    竊盜罪處斷。末查；被告前有多次前科之紀錄，最近一次為
    91 年 間因違反毒品危害防制條例案件，經台灣桃園地方法
    院判處有期徒刑8 月確定，並於93年3 月3 日縮刑期滿執行
    完畢，此有台灣高等法院被告前案紀錄表在卷可徵。其於有
    期徒刑執行完畢後五年內再犯有期徒刑以上刑之本罪，為累
    犯，應遞加重其刑。再被告於93年3 月14日竊盜之犯行，雖
    未經聲請人聲請，惟既與已聲請部分有連續犯裁判上一罪之
    關係，並經檢察官移送併案審理，依審判不可分之原則，本
    院自應併予審判。
三、查原判決就被告予以論罪科刑，固非無見；惟查被告於93年
    3 月14日，仍有竊盜之犯行，與已聲請部分，係屬連續犯，
    具有裁判上一罪之關係，當為聲請效力之所及，原審未及審
    酌，自有未洽，聲請人上訴意旨執此指摘原判決不當，為有
    理由，自應由本院將此部分撤銷改判。爰審酌被告之品行、
    智程度及被告之前即有多次前科紀錄，竟不痛改前非，卻一
    再為宵小歹行與被告犯罪之動機、目的以及被告犯罪後之態
    度等一切情狀，量處如主文所示之刑，並諭知易科罰金之折
    算標準，以示懲儆。至扣案之鑰匙1 支（指94年3 月14日竊
    盜行為所使用），係被告所有且供行竊使用，業經被告供明
    在卷，應依法宣告沒收；另機車鑰匙1 串（4 支），雖供行
    竊使用，惟係被告撿拾他人遺失之物，非屬被告所有，自無
    從諭知沒收，併予敘明。
四、又被告於本院審理時供述：伊尚於94年6 月間在桃園市○○
    路附近，以其所有之鑰匙竊取他人機車，之後再利用該機車
    載運他人共同強盜，涉犯竊盜及強盜等犯行，現正由台灣桃
    園地方法院審理中（94年度訴字第1242號）；惟被告並供陳
    上開竊盜及強盜等犯行係臨時意為之，而與上開本院已論罪
    之竊盜部分，並非基於同一概括犯意下所為，是以本院自無
    從併予審酌，附此說明。
據上論斷，應依刑事訴訟法第455 條之1第1項、第3項、第369條
第1 項前段、第364 條、第299 條第1 項前段，刑法第56條、第
320 條第1 項、第337 條、第55條、第41條第1 項前段、第47條
、第38條第1 項第2 款，罰金罰鍰提高標準條例第1 條前段、第
2條，判決如主文。
本案經檢察官陳孟黎到庭執行職務
中　　華　　民　　國　　94　　年　　8 　　月　　17　　日
                           台灣板橋地方法院刑事第五庭
                               審判長法  官  陳  坤  地
                                     法  官  許  映  鈞
                                     法  官  潘  長  生
上列正本證明與原本無異。
不得上訴。
                                     書記官  楊  馥  如
中　　華　　民　　國　　94　　年　　8 　　月　　17　　日
附錄本案論罪科刑法條
中華民國刑法第320條
 (普通竊盜罪、竊佔罪)
意圖為自己或第 3 人不法之所有，而竊取他人之動產者，為竊盜
罪，處五年以下有期徒刑、拘役或五百元以下罰金。
意圖為自己或第 3 人不法之利益，而竊佔他人之不動產者，依前
項之規定處斷。
前二項之未遂犯罰之。
